# 请问，售后回租的固定资产，具有减值迹象，是否需要计提减值准备

提问人：一幅镣铐 时间：2016-10-25 15:06:42
请问，售后回租的固定资产，具有减值迹象，是否需要计提减值准备？从物权法上讲，售后回租的固定资产产权到底是属于谁？
谢谢啦

回答人：chenyiwei
售后回租固定资产，租赁期间其法律上的所有权是归购买方（兼出租人）的。
售后回租如果构成融资租赁的，则实质上属于以资产为抵押取得的债务融资。对作为抵押物的租入固定资产，其考虑减值问题时，与自有固定资产遵循相同的处理原则。
售后回租构成经营租赁的，则不会发生固定资产减值，但需关注该租赁合同是否构成亏损合同，如果构成亏损合同的，则按照《企业会计准则第 13 号——或有事项》的规定计提亏损合同相关预计负债。